臺灣桃園地方法院刑事判決　　　　　　　　　　　　九十二年度易字第一二五號
　　公　訴　人　臺灣桃園地方法院檢察署檢察官
　　被　　　告　己○○
　　指定辯護人　本院公設辯護人　丙○○
右列被告因竊盜案件，經檢察官聲請簡易判決處刑（九十二年度偵緝字第三八一號）
，及移
０號、九十二年度偵緝字第八九號），本院中壢簡易庭受理後（九十二年度壢簡字七
三七號），認不宜依簡易判決處刑，改移由本院依通常程序審理，本院判決如左：
    主  文
己○○毀越安全設備竊盜，處有期徒刑捌月。
    事  實
一、己○○前因犯竊盜案件，經臺灣新竹地方法院於民國八十三年二月二十八日以八
    十二年度易字第四二二三號判決判處有期徒刑一年六月，同年四月十六日判決確
    定，同年六月十日刑期起算，嗣假釋出獄，假釋期間付保護管束，八十四年十一
    月二十四日保護管束期滿（不構成本件累犯要件）。詎其仍不知悔改，復意圖為
    自己不法之所有，於九十年十一月七日十二時許至同日十八時十五分間之某不詳
    時間，至乙○○位於桃園縣龍潭鄉○○村○○街一八九巷二弄三號住處，趁該房
    屋內無人之際，以不詳之工具毀壞該房屋二樓窗戶上所裝置用以防盜之安全設備
    鐵窗之鐵條後，未經乙○○許可即踰越窗戶侵入該房屋，竊取乙○○所有之現金
    新台幣（下同）五萬餘元、戒指四枚、項鍊一條、金牌四面、墜子一個、手錶一
    只、音響喇叭一組及ＶＣＤ播放機一臺。迄乙○○於同日十八時十五分返回上址
    房屋後，發覺遭竊而報警處理，經警於該屋二樓儲藏室內之紙盒上採集到一枚紋
    線清晰之指紋，送比對結果，與己○○左手食指紋相符，而查悉前情。
二、案經乙○○訴由桃園縣政府警察局平鎮分局移送臺灣桃園地方法院檢察署檢察官
    偵查聲請簡易判決處刑。
    理  由
一、訊據被告己○○矢口否認前開犯行，惟查，右揭事實，業據告訴人乙○○指訴歷
    歷，而警員於告訴人住處二樓儲藏室內之紙盒上採集之指紋一枚，經以指紋電腦
    比對法、特徵比對法比對結果，認與被告左手食指指紋相符，有內政部警政署刑
    事警察局九十一年一月十一日（九十）刑紋字第二一六五九二號鑑驗書一紙、現
    場照片七幀在卷可稽，告訴人與被告素不相識，此經告訴人陳明在卷，則被告自
    無可能曾在經由告訴人允許之情形下進入告訴人前開住處，且被告復無法說明其
    指紋何以會留在告訴人住處二樓儲藏室內之紙盒上，足見被告確在前揭時間侵入
    告訴人住處翻箱倒櫃行竊，致在現場留下紋線清晰之指紋。本件罪證至為明確，
    被告犯行洵堪認定，應予依法論科。
二、核被告所為，係犯刑法第三百零六條第一項無故侵入住宅罪、同法第三百二十一
    條第一項第二款之毀越安全設備竊盜罪。公訴人漏未審酌被告毀越安全設備鐵窗
    之部分，而認被告所為係犯刑法第三百二十條第一項竊盜罪，容有未洽，惟因基
    本社會事實相同，爰依法變更起訴法條。被告所犯前開二罪間，有方法、目的之
    牽連犯裁判上一罪關係，應從一重之毀越安全設備竊盜罪處斷。爰審酌被告素行
    不良，且以毀壞鐵窗之方式侵入被害人住宅竊盜，造成之危害非輕，及所竊得財
    物之價值非鉅等一切情狀，量處如主文所示之刑，以資懲儆。
三、臺灣新竹地方法院檢察署檢察官九十二年度偵字第二八０九號、第四九三０號、
    九十二年度偵緝字第八九號移送併辨意旨略以：（一）被告於九十年九月十一日
    八時三十分至同日十二時三十分間之某時，在新竹縣竹北市○○路六五八號前，
    以不詳方法竊取被害人黃啟城所有之車牌號碼ＪＸ─八八九五號自用小客車，得
    手後即駕駛該車搭載證人張蕙如、邱國真，嗣於同日十三時許在新竹縣湖口鄉○
    ○街一六三號前經警查獲，被告則趁隙逃逸。（二）被告於八十九年十二月十八
    日十七時許，在新竹市○○路○段十八號，竊取被害人甲○○所有之駕駛執照、
    身分證及現金卡各一張，並將駕駛執照上被害人甲○○之照片撕下後，黏貼其照
    片而加以變造，嗣經警於九十年一月十五日十五時五十分，在新竹縣新埔鎮義民
    廟前查獲。（三）被告於九十二年五月三十日十二時十分，在新竹縣竹北市○○
    街二九五號，持客觀上足為兇器之破壞剪、老虎鉗、美工刀，竊取被害人丁○○
    所有之鋁條、紅銅，於同日十二時二十分，在上址為警當場查獲。（四）被告於
    九十二年八月二十三日十一時四十五分，在新竹縣新埔鎮下寮里十四鄰九十一之
    八號，竊取被害人戊○○所有之白鐵製烤箱、白鐵臉盆、白鐵絲網各一個、瓦斯
    爐三個，經警於同日十一時四十五分，在新竹縣新埔鎮下寮里十五鄰一０四號前
    查獲。因認被告此部分涉犯刑法竊盜罪嫌，與本件論罪科刑部分有連續犯之裁判
    上一罪關係而移送併辦。惟查：
（一）本件證人邱國真雖證稱：當時己○○開該車載張蕙如來接伊，後來被警車追趕
      時，己○○有說該車是他偷來的云云，然此不惟與證人張蕙如證稱：當時警車
      在後方追趕時，己○○有說該車是贓車，叫伊和邱國真下車趕快跑等情不相符
      ，且證人邱國真並未目擊被告偷竊機車之不法情事，其所為證詞非其親自體驗
      事實之經過，故其證稱「己○○竊取該自用小客車」等語，乃係傳聞證據，無
      證據能力，自不得採為不利被告之認定。此外，又查無其他積極證據足認被告
      有併案意旨所述之此部分犯行，被告其此部分竊盜犯行即屬不能證明，自與前
      開經本院判決有罪部分無連續犯裁判上一罪關係，本院無從併予審理，應退由
      該署檢察官另為適法之處理。
（二）按連續犯必須基於一個概括之犯意，連續數行為而犯同一罪名時，始能成立，
      所謂基於一個概括之犯意，即指該項犯罪行為，客觀上雖有次數可分，而在犯
      人主觀上，不外出於一個犯意之連續進行。如不能證明有此概括犯意存在，則
      無論所犯罪名是否相同，均應併合論罪，即無適用該條之餘地（參照最高法院
      二十二年上字第三二三三號判例）。經查，被告前揭經檢察官起訴並經本院認
      定有罪之竊盜犯行時間為九十年十一月七日，而移送併辦部分之被告竊盜犯行
      時間則為八十九年十二月十八日、九十二年五月三十日及同年八月二十三日，
      與本案之竊盜犯行時間相距分別達十一月餘、一年六月餘及一年九月餘，時間
      上均非緊接，則縱認被告有移送併辦意旨所指之前開竊盜犯行，亦屬另行起意
      而為，難謂與前開論罪科刑部分有何連續犯之裁判上一罪關係存在，本院自不
      得予以審酌，自應退由該署檢察官另行依法處理。
據上論斷，應依刑事訴訟法第四百五十二條、第二百九十九條第一項前段、第三百條
，刑法第三百零六條第一項、第三百二十一條第一項第二款、第五十五條，罰金罰鍰
提高標準條例第一條前段，判決如主文。
本案經檢察官羅秀蓮到庭執行職務。
中      華      民      國      九十三      年     一    月    十四     日
                                  臺灣桃園地方法院刑事第十庭
                                      審判長法  官   江德民
                                            法  官   曾淑華
                                            法  官   蔡和憲
右正本證明與原本無異
如不服本判決書應於送達後十日內向本院提出上訴狀
                                            書記官   常毓生
中      華      民      國      九十三      年     一    月    十四    日
中華民國刑法第三百零六條第一項：
無故侵入他人住宅、建築物或附連圍繞之土地或船艦者，處一年以下有期徒刑、拘役
或三百元以下罰金。
中華民國刑法第三百二十一條第一項第二款：
犯竊盜罪而有左列情形之一者，處六月以上、五年以下有期徒刑：
二  毀越門扇、牆垣或其他安全設備而犯之者。
